【裁判字號】    95,上訴,678
【裁判日期】    950612
【裁判案由】    違反毒品危害防制條例
【裁判全文】
臺灣高等法院高雄分院刑事判決         95年度上訴字第678號
上  訴  人  臺灣高雄地方法院檢察署檢察官
上  訴  人
即  被  告  甲○○
                    （現另案於臺灣高雄監獄執行中）
上列上訴人因被告違反毒品危害防制條例案件，不服臺灣高雄地
方法院95年度訴字第219 號中華民國95年3月29日第一審判決（
起訴案號：臺灣高雄地方法院檢察署94年度毒偵字第9915號），
提起上訴，及移送併辦（95年度毒偵字第2851號）本院判決如下
：
    主  文
上訴駁回。
    事  實
一、甲○○前於93年間因施用毒品案件，經台灣高雄地方法院以
    93年度毒聲字第5358號裁定送觀察、勒戒後，認無繼續施用
    毒品之傾向，而於93年10月14觀察勒戒執行完畢釋放，並經
    臺灣高雄地方法院檢察署檢察官於同日以93年度毒偵字第53
    58號不起訴處分確定。詎甲○○仍不知戒絕毒癮，明知海洛
    因係毒品危害防制條例第2 條第2 項第1 款所明定之第一級
    毒品，不得持有及施用，仍於前述觀察勒戒執行完畢釋放後
    5 年內，復基於施用第一級毒品海洛因之概括犯意，自94年
    11月17日晚上某時起至同年12月22日晚上某時許，以平均每
    2 日施用1 次之頻率，連續在其高雄縣梓官鄉○○路155 號
    之住處等地，以將海洛因命摻水置入針筒後注射之方式，施
    用第一級毒品海洛因多次。嗣於(一)94年11月18日17時30許，
    為警在高雄市○○區○○路71號前查獲，並扣得海洛因4 包
    （驗後合計淨重0.72公克，含殘留海洛因難以剝離之包裝袋
    4 個）。(二)經警方通知甲○○於94年11月29日下午3 時17分
    至高雄縣政府警察局岡山分局驗尿而查獲，(三)於94年12月23
    日在高雄市○○區○○路848 巷2 弄28號租住（原判決誤載
    為884 巷）巷查獲。且均分別採集尿液送驗後呈嗎啡陽性反
    應，始知上情。
二、案經高雄市政府警察局左營分局報告臺灣高雄地方法院檢察
    署檢察官偵查起訴暨併案審理。
    理  由
一、本件被告甲○○所犯係死刑、無期徒刑、最輕本刑為3 年以
    上有期徒刑以外之罪，其就被訴事實為有罪之陳述，經本院
    告知簡式審判程序之旨，並聽取公訴人及被告之意見後，裁
    定進行簡式審判程序，合先敘明。
二、上揭事實業據被告於原審、本院審理時供承不諱，而被告於
    94 年11 月8 日、同年11月29日、同年12月23日採集之尿液
    送驗結果，均呈現嗎啡陽性反應，有台灣檢驗科技股份有限
    公司濫用尿液檢驗成績書2 份在卷可憑。再海洛因施用入人
    體後水解還原成嗎啡，再循嗎啡之代謝方式排出體外；而海
    洛因經注射入人體後，約80% 於24小時內自尿中排出，業據
    行政院衛生署藥物食品檢驗局（73）藥檢壹字第030221號函
    及（81）藥檢壹字第8114 885號函敘明可查。此外，扣案之
    白色粉末4 包（驗後合計淨重0.72公克，含殘留海洛因難以
    剝離之包裝袋4 個），確含海洛因成分，有法務部調查局鑑
    定通知書4 份在卷可稽，足見被告之前開自白核與事實相符
    ，自可採為論罪科刑之依據。再者，被告前於93年間因施用
    毒品案件，經本院以93年度毒聲字第5358號裁定送觀察、勒
    戒後，認無繼續施用毒品之傾向，而於93年10月14觀察勒戒
    執行完畢釋放，並經臺灣高雄地方法院檢察署檢察官於同日
    以93年度毒偵字第5358號不起訴處分確定等情，有臺灣高等
    法院被告前案紀錄表附卷可參。綜上所述，被告於觀察勒戒
    執行完畢後，5 年內再犯毒品危害防制條例第10條第1 項之
    罪，應予依法論科。
三、查海洛因為毒品危害防制條例第2 條第2 項第1 款所稱之第
    一級毒品。被告施用上開毒品，核其所為，係違反毒品危害
    防制條例第10條第1 項施用第一級毒品罪。被告施用第一級
    毒品前持有第一級毒品之低度行為，應為其後施用毒品之高
    度行為所吸收，不另論罪。被告多次施用海洛因之犯行，時
    間緊接，方法相同，所犯又係構成要件相同之罪名，顯係基
    於概括之犯意反覆為之，應依連續犯之規定論以一罪，並依
    法加重其刑。被告於94年11月29日下午3 時17分經高雄縣警
    察局岡山分局通知驗尿後發現有第一級毒品反應以及94年12
    月23日在高雄市○○區○○路848 巷2 弄28號前遭查獲其施
    用第一級毒品海洛因之犯行部分，雖未據檢察官提起公訴，
    惟此部分與檢察官起訴部分有連續犯裁判上一罪關係，經原
    審於95年2 月22日開庭時詢問被告有無其他施用毒品案件時
    ，被告自承於95年11月18日後某日有至岡山分局接受驗尿以
    及95年12月23日通緝遭查獲時亦有驗尿，原審職權查明被告
    於上開時間內有施用毒品犯行後已併予審理，此業經本院詳
    核原審相關全卷及判決書無誤，檢察官以原審未及審酌被告
    於94年12月23日有施用第一級毒品海洛因犯行，指摘原判決
    不當，並無理由。原判決認定被告施用第一級毒品犯行明確
    ，因而引用毒品危害防制條例第10條第1 項、第18條第1項
    前段，刑法第11條、第56條等規定，判處被告連續施用第一
    級毒品，處有期徒刑1 年，暨扣案之海洛因肆包，驗後合計
    淨重零點柒貳公克，包裝袋含殘留海洛因難以剝離，包裝袋
    視同毒品，均沒收銷燬，認事用法均無違誤，量刑亦屬妥適
    ，被告以量刑過重為由上訴，並無理由，應予駁回。
據上論斷，依刑事訴訟法第368條，判決如主文。
本案經檢察官邱榮藏到庭執行職務。
中    華    民    國    95    年    6     月    12    日
                  刑事第八庭    審判長法  官  李炫德
                                      法  官  李淑惠
                                      法  官  簡志瑩
以上正本證明與原本無異。
如不服本判決應於收受本判決後10日內向本院提出上訴書狀，其
未敘述上訴理由者，並得於提起上訴後10日內向本院補提理由書
狀（均須按他造當事人之人數附繕本）「切勿逕送上級法院」。
中    華    民    國    95    年    6     月    12    日
                                      書記官  白  蘭
附錄本件論罪科刑法條：
毒品危害防制條例第10條第1項
施用第一級毒品者，處 6 月以上 5 年以下有期徒刑。


司法院資訊處製作；財團法人民間司法改革基金會備份。
